臺灣花蓮地方法院刑事判決　　　　　　　100年度花易字第1號
公　訴　人　臺灣花蓮地方法院檢察署檢察官
被　　　告　郭文正
上列被告因竊盜案件，經檢察官聲請簡易判決處刑（99年度偵字
第4241號），本院認不宜以簡易判決處刑，改依通常程序審理，
被告於準備程序就被訴事實為有罪之陳述，本院裁定行簡式審判
程序，判決如下：
    主      文
郭文正犯攜帶兇器竊盜罪，累犯，處有期徒刑柒月。
    事      實
一、郭文正前於民國96年間因公共危險案件，經臺灣臺北地方法
    院以96年度店交簡字第441號判處有期徒刑4月確定，嗣經減
    刑為有期徒刑2月，甫於97年3月14日縮刑期滿執行完畢。猶
    不知悛悔，竟於99年4月15日下午4時許，基於為自己不法所
    有之犯意，騎乘車號NY8-250 號重型機車，前往花蓮縣秀林
    鄉崇德村33號之1（下稱33號之1）對面30公尺草叢內，持客
    觀上足供兇器使用之剪刀1 把（未扣案），竊取花蓮縣秀林
    鄉公所有共144公尺長之22平方600V 電纜線得逞。郭文正於
    竊得上開電纜線後，於整理該電纜線之際，為居住33號之 1
    之林三美發覺可疑，乃出聲詢問，郭文正見狀未及攜走電纜
    線，隨即逃逸，嗣經林三美報警後循線查獲。
二、案經花蓮縣秀林鄉公所訴由花蓮縣警察局新城分局報請臺灣
    花蓮地方法院檢察署檢察官聲請簡易判決處刑。
    理      由
一、本件係經被告郭文正於準備程序當庭表示認罪，而經本院裁
    定以簡式審判程序加以審理，則依據刑事訴訟法第273條之2
    、同法第159條第2項之規定，不適用傳聞法則有關限制證據
    能力之相關規定，合先敘明。
二、上揭犯罪事實，業經被告於警詢、偵查及本院審理時均坦承
    不諱，核與證人即花蓮縣秀林鄉公所技士莊浚和及林三美於
    警詢指述情節相符，復有扣押筆錄、扣押物品目錄表、扣押
    物品收據、贓物認領保管單、照片及現場示意圖在卷可資佐
    證，堪以補強被告上揭自白確與事實相符，本件事證明確，
    被告犯行堪予認定，自應依法論科。
三、查被告行為後，刑法第321條業於100年1月26 日經總統公布
    修正，於同年月28日生效。按行為後法律有變更者，適用行
    為時之法律，但行為後之法律有利於行為人者，適用最有利
    於行為人之法律，刑法第2條第1項定有明文。且就比較之結
    果，須為整體之適用，不能割裂分別適用各該有利於行為人
    之法律，此即刑法變更之比較適用所應遵守之「罪刑綜合比
    較原則」及「擇用整體性原則」（最高法院24年上字第2634
    號、27年上字第2615號判例、95年度第8 次刑事庭會議決議
    參照）。第查修正前刑法第321條第1項規定：「犯竊盜罪而
    有左列情形之一者，處6月以上、5年以下有期徒刑：一、於
    夜間侵入住宅或有人居住之建築物、船艦或隱匿其內而犯之
    者。二、毀越門扇、牆垣或其他安全設備而犯之者。三、攜
    帶兇器而犯之者。四、結夥三人以上而犯之者。五、乘火災
    、水災或其他災害之際而犯之者。六、在車站或埠頭而犯之
    者。」修正後刑法第321條第1項規定：「犯竊盜罪而有下列
    情形之一者，處6月以上、5年以下有期徒刑，得併科新臺幣
    100,000 元以下罰金：一、侵入住宅或有人居住之建築物、
    船艦或隱匿其內而犯之者。二、毀越門扇、牆垣或其他安全
    設備而犯之者。三、攜帶兇器而犯之者。四、結夥三人以上
    而犯之者。五、乘火災、水災或其他災害之際而犯之者。六
    、在車站、埠頭、航空站或其他供水、陸、空公眾運輸之舟
    、車、航空機內而犯之者。」，經比較新舊法之規定，新法
    除增加得併科罰金之規定外，並刪除原第1 款「於夜間」之
    要件，且就第6 款增加「航空站、其他供水、陸、空公眾運
    輸之舟、車、航空機內」之要件，是比較新、舊法之結果，
    被告行為時之舊法對被告較為有利，從而，揆諸前開刑法第
    2條第1項前段規定及說明，本件自應整體適用被告行為時即
    100年1月26日修正前之規定。
四、按刑法第321條第1項第3 款之攜帶兇器竊盜罪，係以行為人
    攜帶兇器竊盜為其加重條件。此所謂兇器，其種類並無限制
    ，凡客觀上足對人之生命、身體、安全構成威脅，具有危險
    性之兇器均屬之。且祇須行竊時攜帶此種具有危險性之兇器
    為已足，並不以攜帶之初有行兇之意圖為必要（最高法院79
    年台上字第5253號判例參照）。本件被告竊盜時所攜帶之剪
    刀1 把，雖未於本件扣案，然觀諸警卷所附同款式剪刀（見
    警卷第27頁），尖端與刀刃均甚為銳利，客觀上足以對人之
    生命、身體、安全構成威脅，具有危險性，自屬兇器。核其
    所為，係犯修正前刑法第321條第1項第3 款之攜帶兇器竊盜
    罪。又被告有如起訴書犯罪事實欄所載之前科執行完畢，有
    臺灣高等法院被告前案紀錄表1份在卷為佐，其於5年內故意
    再犯本件有期徒刑以上之罪，為累犯，應依刑法第47條第 1
    項規定加重其刑。爰審酌被告國中畢業之智識程度，不思正
    途獲取財物，行為之手段，被害人所受之損害，及被告坦承
    犯行等一切情狀，量處如主文所示之刑。至被告行竊所用之
    剪刀，雖為被告所有，然並未扣案，且自承已丟棄至海邊，
    為免將來執行之困難，爰不予以諭知沒收，附此敘明。
據上論斷，應依刑事訴訟法第284條之1、第273條之1第1項、第2
99條第1項前段，刑法第2條第1項前段、修正前刑法第321條第 1
項第3款、刑法第47條第1項，判決如主文。
本案經檢察官陳玫琪到庭執行職務。
中    華    民    國   100    年    3     月     4    日
                  刑事第一庭    法  官  劉柏駿
以上正本證明與原本無異。
如不服本判決應於收受送達後10日內向本院提出上訴書狀，並應
敘述具體理由。其未敘述上訴理由者，應於上訴期間屆滿後20日
內向本院補提理由書(均須按他造當事人之人數附繕本)「切勿逕
送上級法院」。告訴人或被害人如對於本判決不服者，應具備理
由請求檢察官上訴，其上訴期間之計算係以檢察官收受判決正本
之日期為準。
中    華    民    國   100    年     3    月     4    日
                                書記官
附錄本案論罪科刑法條全文
修正前刑法第321條
犯竊盜罪而有左列情形之一者，處6月以上、5年以下有期徒刑：
一  於夜間侵入住宅或有人居住之建築物、船艦或隱匿其內而犯
    之者。
二  毀越門扇、牆垣或其他安全設備而犯之者。
三  攜帶兇器而犯之者。
四  結夥三人以上而犯之者。
五  乘火災、水災或其他災害之際而犯之者。
六  在車站或埠頭而犯之者。
前項之未遂犯罰之。